【裁判字號】    95,台上,6859
【裁判日期】    951214
【裁判案由】    偽造文書
【裁判全文】
最高法院刑事判決            九十五年度台上字第六八五九號
上  訴  人  甲○○
                    號
上列上訴人因偽造文書案件，不服台灣高等法院中華民國九十三
年一月九日第二審判決（九十二年度上訴字第二九○四號，起訴
案號：台灣台北地方法院檢察署八十九年度偵續字第四三九號）
，提起上訴，本院判決如下：
    主  文
上訴駁回。
    理  由
按刑事訴訟法第三百七十七條規定，上訴於第三審法院，非以判
決違背法令為理由，不得為之。是提起第三審上訴，應以原判決
違背法令為理由，係屬法定要件。如果上訴理由狀並未依據卷內
訴訟資料，具體指摘原判決不適用何種法則或如何適用不當，或
所指摘原判決違法情事，顯與法律規定得為第三審上訴理由之違
法情形，不相適合時，均應認其上訴為違背法律上之程式，予以
駁回。本件原審經審理結果，認為上訴人甲○○行使偽造私文書
犯行明確，因而撤銷第一審關於上訴人部分科刑之判決，改判依
行為及裁判時即修正前刑法牽連犯、連續犯規定，從一重仍論處
上訴人連續行使偽造私文書，足以生損害於他人罪刑，已詳敘其
調查、取捨證據之結果及憑以認定犯罪事實之心證理由。並就上
訴人否認犯罪之供詞及其所辯各語認非可採，予以論述。就形式
上觀察，原判決要無採證認事違背經驗法則、論理法則或理由不
備等違背法令之情形。告訴人丁○○於第一審調查時，以證人身
分到庭結證，已證稱本件互助會於開標時，伊大部分都有到場，
參與競標有寫標單，有時上訴人說有人寄標，亦會寫標單，以所
寫標金高者得標等語，即上訴人對該項證述，亦未否認本件互助
會有以簽寫標單競標情事。是原判決認上訴人係未經丙○○、乙
○○○同意或授權，而冒用渠等名義簽寫具有準私文書性質之標
單，冒標會款，乃論以行使偽造準私文書罪刑，要無不合，應無
判決不適用法則之違法。上訴意旨執以指摘原判決違背法令，核
與法律規定得為第三審上訴理由之違法情形不相適合。此外，上
訴意旨並未依據卷證資料，就原判決如何違背法令為具體指摘，
不能認其已具備違背法令之形式要件。依上揭說明，本件上訴違
背法律上之程式，應予駁回。原判決認上訴人牽連犯刑法第三百
三十九條第一項之詐欺取財罪，核屬刑事訴訟法第三百七十六條
第四款之案件，依該條規定，既經第二審判決，不得上訴於第三
審法院，其牽連之重罪（行使偽造私文書）上訴既不合法，無從
為實體之判決，輕罪部分亦無從適用審判不可分之原則，併為實
體上審判，亦應從程序上予以駁回。
據上論結，應依刑事訴訟法第三百九十五條前段，判決如主文。
中    華    民    國  九十五  年   十二   月   十四   日
                      最高法院刑事第八庭
                          審判長法官  張  淳  淙
                                法官  劉  介  民
                                法官  張  春  福
                                法官  洪  昌  宏
                                法官  蔡  彩  貞
      本件正本證明與原本無異
                                      書  記  官
中    華    民    國  九十五  年   十二   月   二十   日
                                                Ａ


司法院資訊處製作；財團法人民間司法改革基金會備份。
